# JASSON JOSUÉ MEDINA CALDERÓN

Egresado de ingeniería en computación

# **SOBRE MÍ**

Soy un estudiante en búsqueda de sus primeras experiencias en el campo laboral, y tengo como objetivo establecerme y consolidarme en una empresa que me otorgue estabilidad laboral, y desarrollarme profesionalmente para el buen desempeño de las funciones asignadas.

. . . . . . . . . . . . . . . . . . . .

## **HABILIDADES**

- Trabajo bajo presión
- Tolerancia
- Responsabilidad
- Puntualidad
- Resolución de problemas

#### REFERENCIAS

Axel Eleazar García Darce +50581380937

## CONTACTO



+505 57657850



jasson.jjmc@gmail.com



Semáforos del mercado Iván Montenegro, 3C al norte, 1/2C al este y 1C al norte, andén #2, casa H-11, Managua, Nicaragua



/jj-medina



Hops28



hopsportfolio.web.app/

# **EXPERIENCIA LABORAL**

**PASANTE TI - GRUPO MONGE** Junio 2022 - Noviembre 2022

Bases de datos y desarrollo

PASANTE DESARROLLO WEB - SIFSA

Mayo 2023 - Julio 2023 ASP.net, Front-end, consumo de APIs

# **ESTUDIOS**

UNIVERSIDAD NACIONAL DE INGENIERÍA

2019 - Actualidad.

Carrera de ingeniería en computación.

# IDIOMAS

Inglés básico. Español nativo.

## CONOCIMIENTOS

MICROSOFT OFFICE

Word, Excel (Básico), Access (Básico)

**BASES DE DATOS** 

MySQL, SQLite y SQL server

## LENGUAJES DE PROGRAMACIÓN

- Python
- Javascript

- C#
- Java

### **DESARROLLO WEB**

- Django, Angular, React
- Git y Github
- HTML, CSS y Bootstrap

### UI/UX

- Figma y Adobe XD
- Wireframes y prototipos (Lo-Fi y Hi-Fi)

## **OTROS CURSOS Y CERTIFICACIONES**

GOOGLE UX DESIGN CERTIFICATE, COURSERA

Mayo 2022 - Diciembre 2022

CURSO DE DESARROLLO WEB WEB50X.NI

Code-fu | Julio 2021 - Diciembre 2021 - (En trámite)

CURSO DE PROGRAMACIÓN CS50X.NI

Code-fu | Julio 2019 - Diciembre 2019

PCAP - PROGRAMMING ESSENTIALS IN PYTHON

Cisco Networking Academy | Junio 2019

OLIMPIADA NACIONAL DE ROBÓTICA - WRO

Febrero 2019 - Septiembre 2019

OPERADOR EN MICROCOMPUTADORAS - INSTITUTO LATINOAMERICANO DE COMPUTACIÓN (ILCOMP)

Febrero 2017 - Abril 2018